Inventaris van de kaarten, tekeningen en foto's behorende tot het archief van de Rubber Cultuur Maatschappij Amsterdam (RCMA), 1908-1980
Nationaal Archief, Den Haag
- Ontwikkelingslanden 1954-1980., B
  - KAARTEN., B.1
    - Topografisch (gedrukt)., B.1.7
      - Liberia.
        - Liberia:planimetric map / Aero Service Corporation USA - Washington D.C.: the U.S. Coast and Geodetic Survey., 1955; 420.1-420.9; 1 krt. in 10 bld. + bladwijzer; 1:125.000
          - Putu Range and Vicinity., 420.8
          - Zwedru and Vicinity., 420.9
          - Sanokole and Vicinity., 420.10
          - Bladwijzer., 420.11
        - Ivoorkust Cote d'Ivoire / le Service Geographique de l'Afrique Occidentale Francaise (l'AOF). - Dakar: le Service Geographique de l'A.O.F., 1924; 421; 1 kaartblad; 1:500.000
          Cote d'Ivoire; blad 29 S.E. Tabou.
        - Ivoorkust Cote d'Ivoire / L'AOF. - Dakar: l'AOF., 1939; 422; 1 kaartblad; 1:500.000
          Cote d'Ivoire; blad 30 S.O. Bingerville.
        - Ghana Ghana / Survey Department. - Accra: Survey Department., 1957; 423; 1 krt.; 1:500.000
          Betreft het zuid-westelijk deel.
        - Ghana [Tarkwa & Cape Coast] / Survey of Ghana. - [S.l.]: Survey of Ghana., 1959, 1960; 424; 2 aaneengeplakte kaartbladen; 1:62.500
          (Africa: blad 22 Tarkwa SE en blad 25 Cape Coast SW).
        - Ghana Road map of Ghana / Survey of Ghana. - 3e ed. - Accra: Survey of Ghana., 1959; 425.1-425.4; 1 krt.; 1:500.000
          in 4 bld.
          - Blad 1, 425.1
          - Blad 2, 425.2
          - Blad 3, 425.3
          - Blad 4, 425.4
        - Togo en Benin Dahomey & Togo / l'AOF. - Dakar:l'AOF., 1942; 426; kaartblad; 1:100.000
          Dahomey & Togo; blad B31 XIV I Cotounou.
        - Benin Dahomey / l'AOF - Paris: Ministere des Travaux Publics et des Transports (Institut Geographique National)., 1947; 427.1-427.3; 3 kaartbladen; 1:100.000
          - Dahomey; blad B31 XV 2 Porto Novo. 1941., 427.1
          - Dahomey; blad B31 XV 3 Allada., 427.2
          - Dahomey; blad B31 XV 4 Pobe., 427.3
        - Nigeria Road map of Nigeria / Federal Survey Department - Lagos:Director of Federal Surveys., 1959; 428; 1 krt.; 1:750.000
        - Nigeria Mobil road map of Nigeria / Federal Survey Department. - Nigeria (Lagos): Federal Survey Department., 1957; 429; 1 krt.; 1:750.000
        - Kameroen Cameroun / Lieutenant Tournier du S.G.A.E.F. - [S.l.]: l'AOF., 1949-1950; 430.1-430.3; 3 kaartbladen.; 1:200.000
          - Cameroun; blad NA 32 XVI-XVII Kribi - Nyabessan., 430.1
          - Cameroun; blad NA 32 XXII Douala Sud Longji., 430.2
          - Cameroun; blad NA 32 XXIII Edea., 430.3
        - Kameroen Cameroons plantations / Land & Survey Department.- Lagos: Land & Survey Department., 1945; 431; 1 krt.; [zonder schaal]
        - Frans Equatoriaal Afrika Cartes Economiques de l'Afrique equatoriale Francaise / dressees par A. Meunier. - [S.l.]: Ministère des Colonies., [ca. 1950]; 432; 1 krt.; 1:4.000.000
        - Kongo Congo Francais / Institut Geographique National. - Paris: Ministère des Travaux Publics et des Transports., 1945; 433; 1 krt.; 1:2.000.000
          (Afrique, 1:2.000.000; Congo Francais).
        - Centraal Afrikaanse Republiek Carte Routiere de l'Oubangui-Chari et plan de la ville de Bangui / Rene Gauze. - [S.l.]: [S.n.]., 1955; 434.1-434.2; 1 krt + routebeschrijving; 1:2.000.000
          - Blad 1, 434.1
          - Blad 2, 434.2
        - Zaire Carte Routiere du Congo Belge et du Ruanda Urundi / M. Faes. - Bruxelles: Touring Club du Congo Belge., [ca. 1955]; 435.1-435.2; 1 krt. in 2 bld.; 1:2.000.000
          - Blad 1, 435.1
          - Blad 2, 435.2
        - Oost-Afrikaanse staten Road map of East-Afrika / Shell Company. - [S.l.]: Shell Company., [ca.1955]; 436.1-436.2; 1 krt in 2 bladen; 1:1.000.000
          - Section I: Tanganyika (southern portion), Northern Rhodesia (North-Eastern portion), Nyasaland (Northern portion)., 436.1
          - Section II: Tanganyika (Northern portion), Kenya and Uganda., 436.2
        - Oost-Afrikaanse staten Caltex road map of Kenya, Uganda, and Tanganyika / International Aeradio (East Africa) Limited. - [S.l.]: Caltex., 1959; 437; 1 krt.; [ca. 1:2.000.000]
          In dorso: Index en plattegronden Zanzibar, Dar es Salaam Entebbe, Kampala, Nairobi, Mombassa.
        - Oost-Afrikaanse staten East-African Road Map / Stanvac (mobiloil). - Kenya: AERAD., [ca. 1960]; 438; 1 krt.; [zonder schaal]
        - Mozambique Mozambique / War office, Geographical Section. - London: War office., 1936; 439; 1 kaartblad; 1:2.000.000
          (Africa; blad South D/E 36-37 Mozambique).
        - Staten en gebieden van Zuid-Afrika Kaart van Zuidelijk Afrika / Nederlandse Overzee Bank N.V. - Amsterdam: Nederlandse Overzee Bank N.V., 1960; 440; 1 krt.; [6.5 cm =500km]
      - Midden-Amerika.
        - Panama Republic of Panama / Direccion de Cartografia. - [S.l.]: Ministerio de Obras Publicas (in collaboration with the inter American Geodetic Survey)., [ca. 1957]; 441.1-441.3; 1 krt in 3 bld.; 1:500.000
          - Blad 1, 441.1
          - Blad 2, 441.2
          - Blad 3, 441.3
        - Panama Carta Preliminar Republica de Panama / Direccion de Cartografia. - [S.l.]: Ministerio de Obras publicas. Copieën., [1957]; 442.1-442.4; 1 krt in 4 bld.; 1:250.000
          - Blad 1, 442.1
          - Blad 2, 442.2
          - Blad 3, 442.3
          - Blad 4, 442.4
        - Panama Mapa de la republica de Panama / General Drafting Co. inc.. - New York: Esso Touring Service., [ca.1955]; 443; 1 krt.; [ca.1:1.000.000]
          In dorso: Mapa de la America Central y Panama, 1:2.2.000.000.
        - Panama Panama / U.S. Army Map Service. - Washington D.C.: U.S. Army Map Service., 1950; 444.1-444.9; 13 kaartbladen, bladwijzer; 1:50.000
          Het betreft hier niet de volledige kaart van Panama; op de aanwezige kaartbladen is een bladwijzer gemaakt.
          - Pina., 444.1
          - Indio., 444.2
          - Ciri., 444.3
          - Colon., 444.4
          - Lake., 444.5
          - Chorrera., 444.6
          - Porto Bello., 444.7
          - Pequeni., 444.8
          - Gamboa, 1956., 444.9
          - Balboa., 444.10
          - Palenque., 444.11
          - Upper Chagres., 444.12
          - Pacora., 444.13
          - bladwijzer Zuid-Amerika., 444.14
        - Zuid-Amerika Cartes Blondel Amerique du Sud / Blondel. - Paris: Blondel La Rougery., [ca. 1950]; 445; 1 krt.; 1:10.000.000
        - Zuid-Amerika South Amerika / the National Geographic Society. - Washington D.C.: National Geographic Magazine., 1959; 446; 1 krt.; 1:8.000.000
        - Brazilie Brasil / por A.I. de Oliviera. - [S.l.]: Conselho nacional de Geografia, devisao de cartografia., 1958; 447.1-447.4; 1 kaart in 4 bld.; 1:2.500.000
          - Blad 1, 447.1
          - Blad 2, 447.2
          - Blad 3, 447.3
          - Blad 4, 447.4
        - Brazilie Estado de Mato Grosso / Instituto Cartografico Castiglione. - [S.l.]: Instituto Cartografico Castiglione., 1954; 448; 1 krt.; 1:4000.000
        - Brazilie Mapa geral do estado da Bahia / do L.R.P. Pereira. - [S.l.]: Conselho Nacional de Geografia & Departamento de Geografia., 1953; 449; 1 krt.
        - Brazilie Mapa del Peru / por J. Garcia Rosell. - [S.l.]: Guia Lascano., 1952; 450; 1 krt.; [11 cm = 200km]
        - Colombia Republica de Colombia: mapa fisico politico / elaborado por el instituto geografia de Colombia "Augustin Codazzï. - [S.l.]: instituto Augustin Codazzi., 1958; 451; 1 krt.; 1:500.000
        - Colombia Colombia: mapa vial / Instituto Geografico de Colombia "Augustin Codazzï. - [S.l.]: Augustin Codazzi., 1954; 452; 1 krt.; 1:500.000
        - Ecuador Mapa geografico de Ecuador / Instituto Geografico Militar. - [S.l.]: Instituto Geografico Militar., 1950; 453; 1 krt.; 1:1.000.000
  - TECHNISCHE TEKENINGEN., B.2
    - Costa Rica.
      - Overzichtstekening van een palmoil factory (survey Monte Verde Area), door de ATAM., 1972; 454; 1 blad; schaal 1:250
        classificatie C.R. 301.00.01 P.
    - Ghana.
      - Tekeningen betreffende het Komenda-sugarproject, ontv. van diverse ondernemingen., 1962-1963; 455; 1 pak; diverse schalen
        Het betreft hier tot A-4 gevouwen tekeningen ontsloten middels een voorin liggende inhoudsopgave met de volgende rubrieken:
        a bodem (ontbreekt, hiervoor ontwerp-tekeningen emplacement)
        b lay-out
        c lay-out(factory)
        d fundaties
        e wegen,
        f detail-tekeningen
        g watervoorziening
        h huisvesting
        i diversen
        .
    - Indonesië.
      - Tekeningen betreffende het Sabang Atjeh Medan-project, afkomstig van diverse bedrijven., 1964-1965; 456; 15 bladen; diverse schalen
        deels gecodeerde tek. uit 600-rubriek.
      - Tekeningen betreffende de rubberfabriek Bekiun, door de ATAM., 1963-1966; 457; 13 bladen; diverse schalen
      - Tekeningen betreffende de oliepalmonderneming Sawit-Sebrang, door de ATAM en ontvangen van diverse bedrijven., ca. 1970-1975; 458.1-458.5; 131 bladen; diverse schalen
        - SS (ongenummerd)., 458.1; 10 bladen
        - SS 102.00 - 129.00.13., 458.2; 26 bladen
        - SS 129.00.14 - 129.00.58., 458.3; 45 bladen
        - SS 304.00.01 - 304.00.27., 458.4; 25 bladen
        - SS 306.00.01 - 327.00.06., 458.5; 25 bladen
      - Tekeningen betreffende het P.N.Perkebunan II -project (Tanjung Keliling en Gohor Lama) door PROMOCI-ATAC, 1973; 459; 6 bladen; 1:100
        oude classificatie: TK 201.00.01, 201.00.01P en 201.00.02.
        GL 201.00.01, 201.00.01P en 201.00.03.
    - Liberia.
      - Tekeningen betreffende het SINU-project, door de ATAM., 1960; 460.1-460.3; 37 bladen; diverse schalen
        - SINU O 101.00.01 - O 101.00.05., 460.1; 5 bladen
        - SINU 101.00.01 - 101.00.25., 460.2; 25 bladen
        - SINU 102.00.01 - 204.00.02., 460.3; 7 bladen
      - Tekeningen betreffende het SIN-project (rubberfabriek Liberia), ontvangen van de Vries Robbe & Co NV Gorinchem., 1961-1962; 461.1-461.7; 149 bladen; diverse schalen
        - SIN 101.01.01 - 101.01.20., 461.1; 20 bladen
        - SIN 101.01.21 - 101.01.40., 461.2; 20 bladen
        - SIN 101.01.41 - 101.01.69., 461.3; 29 bladen
        - SIN 102.00.03 - 104.00.09., 461.4; 19 bladen
        - SIN 137.00.01 - 137.00.22., 461.5; 22 bladen
        - SIN 204.01.02 - 204.01.17., 461.6; 17 bladen
        - SIN 209.01.01 - 225.00.01., 461.7; 22 bladen
      - Tekeningen betreffende Salala rubber estate, door de ATAM en ontvangen van diverse bedrijven., ca. 1963 - 1980; 462.1-462.9; 303 bladen; diverse schalen
        - SAL 101.00.01 - 101.00.21 AB., 462.1; 29 bladen
        - SAl 101.00.21 AC - 101.00.36 V., 462.2; 31 bladen
        - SAL 101.00.36 VI - 101.00.37 XIII., 462.3; 23 bladen
        - SAL 102.10.01 - 102.10.26., 462.4; 27 bladen
        - SAL 102.11.01 - 104.01.05 F., 462.5; 27 bladen
        - SAL 104.02.01 A - 131.00.07., 462.6; 26 bladen
        - SAL 135.00.03 - 137.00.02 CC., 462.7; 20 bladen
        - SAL 201.00.01 - 204.00.12., 462.8; 28 bladen
        - SAL 204.00.13 - 209.00.07 A-F., 462.9; 27 bladen
        - SAL 211.00.01 - 221.00.12., 462.10; 27 bladen
        - SAL 221.00.14 - 233.00.16/18., 462.11; 29 bladen
        - SAL 225.00.01 - 227.00.02 P., 462.12; 9 bladen
      - Tekening van de "Factory for processing granulated rubber (Harry Morris Project)", door de ATAC., 1977; 463; 1 blad; schaal 1:200
    - Mozambique.
      - Tekeningen betreffende de fabriekshal van Boa Vista., 1952; 464; 11 bladen; diverse schalen
        Mogelijk retro-acta.
    - Suriname.
      - Tekeningen van de Suikeronderneming Marienburg in Suriname, ontvangen van en vervaardigd door diverse bedrijven., ca.1921-1966; 465.1-465.9; 9 dozen en 2 omslagen Lichtdrukken; diverse schalen
        Het betreft hier tot A-4 opgevouwen tekeningen waarbij ook retro-acta van de vorige beheerder de Nederlandse Handel-Maatschappij en enig documentatiemateriaal, ontsloten d.m.v. een classificatiecode.
        - Classificatie en overzicht 100-rubriek., 465.1; 1 omslag
        - Classificatie en overzicht 700-rubriek., 465.2; 1 omslag
          copieën plaatsingslijst Bervoets inv. nrs 359 en 398 (noot 10).
        - Tekeningen MAR 100 t/m 104., 465.3; 1 doos
        - Tekeningen MAR 105 t/m 129., 465.4; 1 doos
        - Tekeningen MAR 130 t/m 143., 465.5; 1 doos
        - Tekeningen MAR 700 t/m 705., 465.6; 1 doos
        - Tekeningen MAR 706.01 t/m 706.03., 465.7; 1 doos
        - Tekeningen MAR 706.04 t/m 711., 465.8; 1 doos
        - Tekeningen MAR 712 t/m 716., 465.9; 1 doos
        - Tekeningen MAR 717 t/m 751., 465.10; 1 doos
        - Tekeningen MAR 752 t/m 773., 465.11; 1 doos
    - Tanzania.
      - Ontwerptekening kapokfabriek Maramba-estate, door Bunders te Baarn., 1955; 466; 2 bladen; schaal 1:100
      - Tekeningen betreffende Lugongo-estate, door de ATAM en ontvangen van diverse bedrijven., 1959-1965; 467; 21 bladen; diverse schalen
    - Diversen.
      - Overzichtstekening van een ATAC Tunnel Dryer for natural rubber products (Latex and brown crepes), door de ATAC. Witdruk en polyesterfilm., z.j.; 468; 3 bladen
      - Tekeningen van het perceel Herengracht 470 ,528 en 530., z.j.; 469; 5 bladen; diverse schalen
        hoofdkantoor directie RCMA.
      - Tekening betreffende een archiefkast voor Plano- Class Systeem, door de Atam., 1972; 470; 1 blad; diverse schalen
        oude classificatie 120.00.01.
  - FOTO'S., B.3
    - Fotoalbum betreffende een orientatiereis naar Afrika., 1951; 471; 1 band
      ook veel ansichtkaarten.
    - Fotoalbum betreffende de cacao-kwekerij en kapokonderneming Maramba in Tanzania., 1954-1956, 1965; 472; 1 band
    - Fotoalbums betreffende de sisal-onderneming Lugongo in Tanzania., ca. 1955-1968; 473-478; 6 banden
      - Aanplant, 1955-1961., 473
      - Aanplant, 1962-1968, met foto's van Tanga, afkomstig van de fotoclub Lugongo Estate., 474
      - Fabriek en transport, 1956-1963., 475
      - Fabriek en transport, 1963-1966., 476
      - Huizenbouw, 1956., 477
      - Wegaanleg en transport, 1956-1966., 478
        Met foto's afkomstig van de fotoclub Lugongo Estate.
    - Fotoalbums betreffende de oliepalmonderneming Icacal in Panama., 1955, 1960-1964; 479-481; 2 banden en 1 omslag
      - Luchtfoto's, 1955., 479; 1 omslag
      - Diversen, 1960-1964., 480
      - Bezoek van de president van Panama, 1961., 481
    - Fotoalbums betreffende de sisal-onderneming Zembe in Mozambigue., 1930, 1948(?)-1966; 482-484; 3 banden
      - Vooroorlogse onderneming Zembe Plantagen A.G., ca. 1930., 482
      - Zembe Plantations LTD, 1948-1965., 483
      - Zembe Plantations LTD, 1963-1966., 484
    - Fotoalbum betreffende een onderzoek naar de mogelijkheden op Noord-Sumatra (Atjeh en Poelauh Weh) voor rubber, copra en koffiefabrieken in opdracht van Plantagen AG Zurich en de Indonesische regering., 1964; 485; 1 band
      ten behoeve van de de ondernemingen D.T.
      Sabang Membangun, Fa. Atjeh Kongsi Medan.
      en Fa. Husin & Co., Banda Atjeh.
    - Fotoalbum betreffende diverse studies en reizen., 1965; 486; 1 band
      o.a. Ghana, Kenya en Maleisie.
    - Fotoalbum betreffende een studie naar de bouw van een oliepalmfabriek in Maleisie in opdracht van de Asian Development Bank., 1968; 487; 1 band
    - Fotoalbums betreffende de rietsuikeronderneming Marienburg en de koffieonderneming Peperpot in Suriname., 1959-1971; 488-492; 5 banden en 1 omslag
      - Marienburg, 1964-1965., 488
        o.a. foto's betreffende de overdracht van NHM cultuurbelangen aan de RCMA.
      - Marienburg en Peperpot, 1965-1970., 489
      - Marienburg en Peperpot, 1964-1966., 490
      - Marienburg, 1969-1971., 491
      - Losse foto's Marienburg, ca. 1959-1965., 492; 1 omslag
    - Kleurendia's Marienburg Suriname., 1966; 493.1-493.2; 39 stuks
      - Bestanddeel 1, 493.1
      - Bestanddeel 2, 493.2
    - Kleurendia's betreffende de Tikowerf., 1958; 494; 17 stuks